臺灣桃園地方法院刑事判決　　　　　　　96年度重訴字第41號
公　訴　人　台灣桃園地方法院檢察署檢察官
被　　　告　KIRBY ANT.
　　　　　　(
　　　　　　　　　男　69歲.
　　　　　　　　　（
選任辯護人　宋志衡律師
上列被告因違反毒品危害防制條例案件，經檢察官提起公訴（96
年度偵字第9084號），本院判決如下︰
    主  文
KIRBY ANTHONY GEORGE LAWRANCE 共同運輸第一級毒品，處有期
徒刑拾陸年，並於刑之執行完畢或赦免後驅逐出境。扣案之第一
級毒品海洛因貳拾捌塊（淨重陸佰玖拾柒點柒陸公克，純度百分
之七十八點七六，純質淨重伍佰肆拾玖點伍陸公克）沒收銷燬之
、扣案包裝毒品所用之空包裝貳拾捌只（重壹佰零壹點壹零公克
）、行李箱壹只，均沒收、未扣案之壹萬伍仟泰銖沒收，如全部
或一部不能沒收時，追徵其價額或以其財產抵償之。
    事  實
一、KIRBY ANTHONY G EORGE LAWRANCE（以下簡稱KIRBY） 為英
    國籍人士，平時居住於泰國，於民國九十四年間在大陸地區
    深圳認識新加坡籍真實姓名、年籍不詳，綽號「ALEX」之成
    年男子，平日鮮少聯繫，於九十六年四月十二日，「ALEX」
    約KIRBY 於泰國曼谷之酒吧會面，「ALEX」於飲酒中得知
    KIRBY 於同年月十七日要前往香港，遂要求KIRBY 將夾藏有
    第一級毒品海洛因之行李箱一只繞道先帶往台灣，並當場給
    與一萬五千泰銖之報酬，KIRBY 明知海洛因係毒品危害防制
    條例第二條第二項第一款所列第一級毒品，並經行政院公告
    為甲類第四款之管制進出口物品，不得運輸，亦不得私運進
    口，竟因圖「ALEX」所提供之報酬，而與「ALEX」共同基於
    運輸及私運第一級毒品進入台灣地區之犯意聯絡，先於九十
    六年四月十三日二十時三十分許，在泰國曼谷自「ALEX」處
    取得該行李箱。嗣KIRBY 於九十六年四月十四日十八時十分
    許搭乘中華航空CI六九四號班機抵達中正國際機場，將上開
    管制進出口之第一級毒品海洛因私運入我國國境，於同日十
    六時五十分許，自綠線免申報通關口通關，經海關人員將
    KIRBY 帶往紅線檯通關，財政部台北關稅局人員甲○○以X
    光檢查儀掃描所攜行李，發現KIRBY 所攜之行李箱內夾藏有
    疑似第一級毒品海洛因之物，通知航空警察局派員前來處理
    ，而以毒品檢驗包試劑初步檢驗結果，呈嗎啡、海洛因反應
    ，因而查獲上情，並扣得第一級毒品海洛因二十八塊（淨重
    六百九十七點七六公克，純度百分之七十八點七六，純質淨
    重五百四十九點五六公克，毒品空包裝重一百零一點一零公
    克）、行李箱一只。
二、案經內政部航空警察局移請台灣桃園地方法院檢察署檢察官
    偵查起訴。
    理  由
一、證據能力：本件認定事實所引用之本件卷內所有文書證據，
    並無證據證明係公務員違背法定程序所取得，被告及辯護人
    於本院審理終結前就卷內所有之卷證資料之證據能力均表示
    無意見，且卷內之文書證據，亦無刑事訴訟法第一百五十九
    條之四之顯有不可信之情況與不得作為證據之情形，則依刑
    事訴訟法第一百五十九條之五之規定，本件認定事實所引用
    之所有文書證據證據，均有證據能力。
二、訊據被告KIRBY 固坦承於前開時間搭機抵台，經台北關稅局
    及航空警察局人員在其攜帶之行李箱內查獲扣案之白色塊狀
    物，送驗後證實係第一級毒品海洛因等事實，惟矢口否認有
    何運輸第一級毒品之犯行，辯稱不知道所攜帶之行李箱內藏
    有海洛因云云。
三、經查：
  (一)被告於前揭時間攜帶入境之行李箱中，夾藏有白色塊狀物二
    十八塊等情，除據被告供述明確外（見準備程序筆錄第二頁
    ），並有扣案之白色塊狀物及卷附之扣案物品照片八幀可資
    佐證（見偵查卷第一二至一三頁），該白色塊狀物，經送驗
    結果，含第一級毒品海洛因成分（淨重六百九十七點七六公
    克，純度百分之七十八點七六，純質淨重五百四十九點五六
    公克及毒品空包裝重一百零一點一零公克），此有法務部調
    查局九十六年五月十一日調科壹字第０九六二三０四二六四
    ０號鑑定通知書在卷可稽（見偵查卷第五十頁），足認被告
    自泰國攜帶入境之行李箱內夾藏有第一級毒品海洛因之事實
    。
  (二)被告雖以不知道所帶回之行李箱內藏有海洛因云云置辯，然
    查：
    1.被告於偵查中供稱係於案發二年前左右在大陸地區深圳認
      識「ALEX」，平時很少連絡，這次係第二次見面（見偵查
      卷第三０至三一頁），於本院訊問時雖改稱案發時係第三
      次與「ALEX」見面（見本院訊問筆錄第三頁），然依被告
      之供述，顯見被告與「ALEX」二人相識未深，並無特殊交
      情。
    2.被告供稱「ALEX」託其將該行李箱運至台灣，當場給與一
      萬五千泰銖之報酬，於交付行李箱前並有打開該行李箱給
      其觀看，行李箱內並無任何物品，「ALEX」並告知當其抵
      達台灣時會有人主動詢問其是否為TONY，屆時將行李箱交
      與該人即可等語（見本院審判筆錄第一四頁、訊問筆錄第
      三頁）。該行李箱內既空無一物，如「ALEX」欲將該行李
      箱交與台灣之友人，則以託運之方式即可，其費用亦遠低
      於一萬五千泰銖（一泰銖約為新台幣一點零九元），而行
      李箱究應交付何人，「ALEX」亦未告知，被告已近七十歲
      ，先前從事電子工程師，後在泰國販賣藥草及草藥，此據
      被告供述明確（見審判筆錄第一二頁），是被告顯非不具
      一般智識及社會經驗之人，而被告與「ALEX」間相識未深
      ，東南亞一帶復為毒品走私盛行之地區，被告於此種情況
      下，均未對「ALEX」託運空行李箱之目的有所懷疑，實與
      情理不合。
    3.被告供稱：我覺得行李箱看起來沒有問題，所以我就把衣
      物放進去攜帶來台灣，我自己另外有一件手提行李；他給
      我看的時候是空的，所以我拿來放我個人的衣物等語（見
      偵查卷第八、三０頁），如依被告所述，該行李箱既係「
      ALEX」託被告帶給他人，而被告自己亦有攜帶另一手提行
      李，自無將自己之衣物放入他人託運之行李箱之理，被告
      將衣物放入該行李箱內，顯係為避免行李箱內空無一物過
      於突兀，引起海關查驗人員之懷疑，而欲用以掩護其所夾
      藏毒品入境之事實。
    4.綜上，被告對該行李箱內夾藏有海洛因一情，自為知悉，
      被告有運輸第一級毒品海洛因之故意，自無疑義。
  (三)此外，復有航空警察局安檢二組查獲涉嫌毒品危害防制條例
    毒品初步鑑驗報告單、中華航空公司CI六九四班機托運行李
    條（行李牌號二四二二九三）、旅客入出境記錄查詢、入境
    訂位紀錄、台北關稅局扣押貨物（運輸工具）收據及搜索筆
    錄（見偵查卷第一一、一四至一六、一八、二七頁）、扣案
    之第一級毒品海洛因二十八塊、行李箱一只可資佐憑。
  (四)綜上，被告所辯均不足採信，本件事證明確，被告犯行堪予
    認定，應依法論科。
四、按海洛因屬於毒品危害防制條例第二條第二項第一款所列之
    第一級毒品；且經行政院依懲治走私條例授權訂定「管制物
    品項目及其數額」公告為甲類第四款之管制進出口物品，被
    告未經許可，擅自將行政院公告管制之第一級毒品海洛因自
    國外私運進入我國國境，係犯毒品危害防制條例第四條第一
    項之運輸第一級毒品罪及懲治走私條例第二條第一項之私運
    管制物品進口罪。又被告與姓名、年籍不詳，綽號「ALEX」
    之成年男子間，有犯意之聯絡及行為之分擔，均為共同正犯
    。被告持有第一級毒品海洛因之低度行為，為運輸之高度行
    為所吸收，不另論罪。其一行為同時觸犯上述二罪名，為想
    像競合犯，應從一重之運輸第一級毒品罪處斷。又按犯罪之
    情狀可憫恕者，得酌量減輕其刑，刑法第五十九條定有明文
    ，茲被告僅因貪圖小利，一時失慮，誤罹重典，且於本案查
    獲前並無前科紀錄，而就本案並非首謀，又係初犯，所運輸
    之毒品數量非鉅，復在流入市面前及時查獲，其情非全然無
    可憫恕，亦無剝奪其終身自由之必要，縱量處法定最低刑度
    即無期徒刑，猶嫌過重，是依刑法第五十九條之規定，酌減
    其刑，並參酌其犯罪之動機、目的、手段、犯罪後態度等一
    切情狀，量處如主文所示之刑，以資懲儆。又查被告為外國
    人，受有期徒刑以上刑之宣告，依刑法第九十五條之規定，
    並一併諭知於刑之執行完畢或赦免後，驅逐出境。
五、沒收：
  (一)扣案之第一級毒品海洛因二十八塊（淨重六百九十七點七六
    公克，純度百分之七十八點七六，純質淨重五百四十九點五
    六公克），係本案查獲之第一級毒品，不問屬於何人所有，
    均應依毒品危害防制條例第十八條第一項前段規定沒收銷燬
    。
  (二)按毒品危害防制條例第十八條第一項規定，得諭知沒收並銷
    燬之者，以查獲之毒品及專供製造或施用毒品之器具為限，
    並不及於毒品之外包裝。而毒品外包裝既係用於包裹毒品，
    防其裸露、潮濕，便於攜帶販賣，亦係供販賣毒品所用之物
    ，應依毒品危害防制條例第十九條第一項之規定宣告沒收之
    ，方屬適法（詳最高法院九十二年度台上字第一二八八號、
    九十二年度台上字第一二七五號、八十九年度台上字第四五
    三一號、八十八年度台上字第五０三三號、八十八年度台上
    字第五０三二號判決意旨），是扣案之毒品外包裝（重一百
    零一點一零公克），既具有防止毒品裸露、逸出及潮濕之功
    用，並便於攜帶及運輸，其係供運輸毒品所用之物，至為顯
    然，自應依毒品危害防制條例第十九條第一項前段之規定併
    予宣告沒收。
  (三)扣案用以夾藏前開毒品之行李箱一只，為供夾藏毒品及掩飾
    毒品之用者，且係「ALEX」所交付，業經被告供述明確（見
    偵查卷第七頁），堪認該行李箱一只屬共同正犯「ALEX」所
    有，且為供運輸、走私毒品所用之物，且應併依毒品危害防
    制條例第十九條第一項前段之規定併予宣告沒收。
  (四)「ALEX」給與被告之一萬五千泰銖，雖未扣案，惟係「ALEX
    」事先支付與被告運輸毒品之代價，係因犯罪所得之財物而
    為外幣，依同條例第十九條第一項宣告沒收，如全部或一部
    不能沒收時，追徵其價額或以其財產抵償之（詳最高法院九
    十二年度台上字第六八三八號判決要旨）。
據上論斷，應依刑事訴訟法第第二百九十九條第一項前段，毒品
危害防制條例第四條第一項、第十八條第一項前段、第十九條第
一項，懲治走私條例第二條第一項、第十一條，刑法第十一條前
段、第二十八條、第九十五條、第五十五條、第五十九條，判決
如主文。
本案經檢察官姚重珍到庭執行職務。
中　　華　　民　　國　　96　　年　　8 　　月　　15　　日
                  刑事第一庭審判長法　官　曾淑華
                                  法  官  朱美璘
                                  法  官  王耀興
以上正本證明與原本無異。
如不服本判決書應於送達後10日內向本院提出上訴狀。
                                  書記官  劉晨輝
中　　華　　民　　國　　96　　年　　8 　　月　　17　　日
附錄本案論罪科刑法條全文
毒品危害防制條例第4條第1項
製造、運輸、販賣第一級毒品者，處死刑或無期徒刑；處無期徒
刑者，得併科新臺幣一千萬元以下罰金。
